臺灣高雄地方法院民事裁定
111年度全字第99號
聲  請  人  林志鴻  
訴訟代理人  利美利律師
            詹振寧律師
相  對  人  建青企業有限公司

法定代理人  陳韋樵律師
相  對  人  林陳春英
            林佳蓉  
            林佩蓉  
            林孟蓉  
            高瑞禹  
上列當事人間聲請定暫時狀態之處分事件，本院裁定如下：
　  主  文
聲請駁回。
聲請費用由聲請人負擔。
    理  由
一、聲請意旨略以：相對人建青企業有限公司（下稱建青公司）
    於民國90年11月13日之股東原為訴外人林財興（出資額新臺
    幣〈下同〉1,500,000元）、林財發（出資額600,000元）、林
    信義（出資額3,900,000元）、相對人林陳春英（出資額1,0
    00,000元）及聲請人（出資額3,000,000元），且相對人建
    青公司之章程第8條約定董事非得其他全體股東之同意，非
    董事之股東非得其他全體股東過半數之同意，不得將其出資
    之全部或一部轉讓予他人。詎相對人建青公司之董事林信義
    於90年12月18日將其出資額2,500,000元轉讓予相對人林陳
    春英、200,000元轉讓予相對人高瑞禹；相對人建青公司之
    董事即相對人林陳春英於93年12月20日將其出資額500,000
    元轉讓予相對人林佳蓉、500,000元轉讓予相對人林佩蓉；
    相對人建青公司之股東何明峯於93年12月20日將其出資額50
    0,000元轉讓予相對人林孟蓉；相對人建青公司之董事林財
    興於107年4月12日將其出資額100,000元轉讓予相對人林陳
    春英、100,000元轉讓予相對人林佳蓉、100,000元轉讓予相
    對人林孟蓉；相對人建青公司之董事林財發於107年4月12日
    將其出資額100,000元轉讓予相對人林佩蓉。然前揭出資額
    之讓與均未得其他全體股東之同意或過半數之同意，業因違
    反相對人建青公司之章程第8條而無效，故相對人林陳春英
    出資額僅有1,000,000元，相對人林佳蓉、林佩蓉、林孟蓉
    、高瑞禹則非相對人建青公司之股東，聲請人自得請求確認
    相對人林陳春英、林佳蓉、林佩蓉、林孟蓉、高瑞禹對相對
    人建青公司一部或全部之股東權不存在，並請求相對人建青
    公司塗銷前揭出資額之變更登記。又如任由不實持股之相對
    人林陳春英、林佳蓉、林佩蓉、林孟蓉、高瑞禹主導相對人
    建青公司之經營，甚而選任相對人林佳蓉為董事並決議增資
    ，對聲請人之股東權及相對人建青公司恐有重大之損害，爰
    依民事訴訟法第538條第1項之規定聲請定暫時狀態之處分，
    並聲明：㈠於本院111年度審訴字第632號確認股東權不存在
    等事件終結確定前，相對人林陳春英不得行使對相對人建青
    公司超過1,000,000元出資額之股東權；㈡於本院111年度審
    訴字第632號確認股東權不存在等事件終結確定前，相對人
    林佳蓉、林佩蓉、林孟蓉、高瑞禹不得行使對相對人建青公
    司除盈餘分派請求權外之股東權；㈢於本院111年度審訴字第
    632號確認股東權不存在等事件終結確定前，禁止相對人建
    青公司向主管機關辦理董事及增資等變更登記。
二、於爭執之法律關係，為防止發生重大之損害或避免急迫之危
    險或有其他相類之情形而有必要時，得聲請為定暫時狀態之
    處分，民事訴訟法第538條第1項定有明文。又所謂定暫時狀
    態之必要，即保全必要性，係指為防止發生重大損害，或為
    避免急迫之危險，或有其它相類似之情形發生必須加以制止
    而言。然損害是否重大、危險是否急迫或是否有其他相類之
    情形，應釋明至何種程度，始得以擔保金補足其釋明，應就
    具體個案，透過權衡理論及比例原則確認之，亦即法院須就
    聲請人因許可定暫時狀態處分所能獲得之利益、其因不許可
    定暫時狀態處分所可能發生之損害、相對人因定暫時狀態處
    分之許可所可能蒙受之不利益，及其他利害關係人之利益或
    法秩序之安定、和平等公益加以比較衡量，最高法院101年
    度台抗字第497號裁定可資參照。
三、經查：
　㈠就爭執之法律關係部分：
　　聲請人就前揭出資額之讓與均未得其他全體股東之同意或過
    半數之同意乙節，就其中90年12月18日轉讓部分，業據其提
    出該次股東同意書（全字卷第47頁）及109年間之公證書（
    全字卷第60頁）並主張二者之簽名筆跡顯然不符；就其餘93
    年12月20日、107年4月12日轉讓部分，其主張當時旅居國外
    而無簽名同意之可能等情，亦與聲請人之入出境紀錄（訴字
    卷第101至103頁）內容相符，足認其就「爭執之法律關係」
    已為相當之釋明。
　㈡就定暫時狀態處分之必要部分：
　⒈聲請人固主張：相對人林陳春英、林佳蓉、林佩蓉、林孟蓉
    、高瑞禹主導相對人建青公司之經營，甚而選任相對人林佳
    蓉為董事並決議增資等節，並提出開會通知單（全字卷第81
    頁）、公司登記案件進度資料表（全字卷第91頁）、公告股
    東書（全字卷第95頁）為佐，而認相對人林陳春英、林佳蓉
    、林佩蓉、林孟蓉、高瑞禹上開行為對聲請人之股東權及相
    對人建青公司恐有重大之損害云云。然查，相對人林陳春英
    、林佳蓉、林佩蓉、林孟蓉、高瑞禹早自90年12月18日起即
    陸續受讓出資額迄今，如有重大之損害或急迫之危險早已出
    現，實無逾20年後突然發生之理。又聲請人自承其於90年12
    月18日同自林信義受讓500,000元之出資額（全字卷第11頁
    ），且於105至107年間為相對人建青公司之代表人（全字卷
    第39頁），則聲請人於受讓出資至擔任代表人期間均未爭執
    上情，亦與常情不合。遑論相對人建青公司本因董事不為或
    不能行使職權，致公司有受損害之虞，經本院依公司法第10
    8條第4項準用第208條之1規定，選任陳韋樵律師為臨時管理
    人確定（本院109年度司字第58號、110年度司字第9號裁定
    參照），實難遽論有何防止發生重大損害或避免急迫危險或
    其他相類情形之必要。
　㈡況聲請人曾對相對人及訴外人林財興、林財發聲請定暫時狀
    態處分，即禁止相對人林陳春英、林佳蓉、林佩蓉、林孟蓉
    、高瑞禹、林財興、林財發不得行使對相對人建青公司除盈
    餘分派請求權外之股東權，甫經本院於111年5月27日裁定駁
    回，聲請人提起抗告後，明知該案繫屬於臺灣高等法院高雄
    分院尚未終結（嗣經該院於111年7月4日以111年度抗字第17
    7號駁回抗告），仍於111年6月8日再向本院聲請定暫時狀態
    之處分，且未提出前案未及審酌之新事證，自難逕認聲請人
    已盡其釋明義務。
四、綜上所述，聲請人就定暫時狀態處分之必要部分，未能釋明
    至得以擔保金補足其釋明之程度，揆諸前揭說明，自不得以
    供擔保代之，而應逕予駁回。從而，本件定暫時狀態處分之
    聲請為無理由，應予駁回。
五、聲請費用負擔之依據：民事訴訟法第95條、第78條。　　
中　　華　　民　　國　 110　　年　　8 　　月　　25　　日
                  民事第五庭法  官  王耀霆
以上正本係照原本作成。
如對本裁定抗告須於裁定送達後10日內向本院提出抗告狀，並繳
納裁判費新台幣1,000元。
中　　華　　民　　國　　111 　年　　8 　　月　　25　　日
                            書記官  陳莉庭